【裁判字號】    92,易,1831
【裁判日期】    920828
【裁判案由】    毒品危害防制條例
【裁判全文】
臺灣高雄地方法院刑事判決                        九十二年度易字第一八三一號
    公  訴  人  臺灣高雄地方法院檢察署檢察官
    被      告  甲○○
右列被告因毒品危害防制條例案件，經檢察官提起公訴（九十二年度偵字第四六三號
、第四一八九號），本院判決如左：
    主  文
甲○○連續施用第二級毒品，處有期徒刑陸月，如易科罰金以參佰元折算壹日。扣案
第二級毒品安非他命貳包（驗前毛重合計零點捌公克，驗後毛重合計零點柒公克）沒
收銷燬之。
    事  實
一、甲○○於民國八十七年間因施用第二級毒品安非他命案件，經台灣高等法院高雄
    分院依職權裁定送觀察勒戒後，評定無繼續施用毒品之傾向，經台灣高等法院高
    雄分院於八十八年六月十日以八十七年度上易字第一六七號判決免刑確定。復
    於八十八年又因施用毒品案件，經本院分別以八十八年度毒聲字第四九四０號及
    八十九年度毒聲字第三二三一號裁定觀察勒戒及強制戒治，經戒治期滿由台灣高
    雄地方法院檢察署檢察官於九十一年二月一日以九十一年度戒毒偵字第一二一號
    為不起訴處分確定（依法應提起公訴，此不起訴處分不合法）。詎甲○○仍不知
    悔改，明知安非他命業經公告列為毒品危害防制條例第二條第二項第二款之第二
    級毒品，不得非法持有、施用，仍基於施用第二級毒品安非他命之概括犯意，自
    九十二年三月間某日起迄同年七月二日上午十一時許止，在高雄縣仁武鄉○○路
    二一二巷三四號之三住處，以每週平均施用二次之頻率，將安非他命置於吸食器
    燒烤吸用之方式，施用第二級毒品安非他命多次，為警分別於九十二年三月三十
    一日下午五時三十分許及同年七月二日下午二時四十分許，在高雄縣光復路一一
    八八號通知採尿及在高雄縣仁武鄉○○路二一二巷三四號之三住處經警逮捕，並
    扣得安非他命二包（驗前毛重合計零點八公克，驗後毛重合計零點七公克）。
二、案經高雄市政府警察局楠梓分局移送臺灣高雄地方法院檢察署檢察官偵查起訴。
    理  由
一、右揭事實，業據被告甲○○於本院審理時坦承不諱（參見本院九十二年八月十九
    日審判筆錄），而被告於九十二年三月三十一日及同年七月二日為警採取其尿液
    送請檢驗結果均呈甲基安非命陽性反應，此分別有台灣檢驗科技股份有限公司九
    十二年四月二十四日濫用藥物尿液檢驗報告及高雄市立凱旋醫院九十二年七月九
    日煙毒尿液檢驗成績書各一紙附卷可稽，並有疑似安非他命晶體二包扣案可資佐
    證，又扣案疑似安非他命晶體經送往高雄醫學大學附設中和醫院檢驗結果，確係
    屬第二級毒品安非他命成分（驗前毛重合計零點八公克，驗後毛重合計零點七公
    克），有該檢驗報告附卷可稽，足認被告上開自白與事實相符，堪信為真實。再
    查，被告前於八十七年間因施用第二級毒品安非他命案件，經台灣高等法院高雄
    分院依職權裁定送觀察勒戒後，評定無繼續施用毒品之傾向，經台灣高等法院高
    雄分院於八十八年六月十日以八十七年度上易字第一六七號判決免刑確定。又
    於八十八年因施用毒品案件，經本院分別以八十八年度毒聲字第四九四０號及八
    十九年度毒聲字第三二三一號裁定觀察勒戒及強制戒治，經戒治期滿由台灣高雄
    地方法院檢察署檢察官於九十一年二月一日以九十一年度戒毒偵字第一二一號為
    不起訴處分確定（依法應提起公訴，此不起訴處分不合法）等事實，有上開判決
    書、本院被告院內索引卡紀錄表、臺灣高等法院被告全國前案紀錄表、臺灣高雄
    地方法院檢察署刑案資料查註紀錄表各一份在卷可稽，被告五年內三犯毒品危害
    防制條例第十條第二項之罪，本件事證明確，被告犯行應依法予以論罪科刑。
二、核被告所為，係犯毒品危害防制條例第十條第二項之施用第二級毒品罪。被告連
    續持有第二級毒品之低度行為，應為其進而施用之高度行為所吸收，不另論罪。
    其先後多次施用第二級毒品之犯行，時間緊接，觸犯構成要件相同之罪名，顯係
    基於概括犯意為之，為連續犯，應依刑法第五十六條之規定論以一施用第二級毒
    品罪，並加重其刑。爰審酌被告經觀察勒戒及強制戒治，仍未能戒絕毒癮，顯見
    其無悔改之意，惟念其犯罪後坦承犯行，且其所犯之罪質係自戕行為等一切情狀
    ，量處如主文所示之刑，並論知易科罰金折算標準。扣案之安非他命二包（驗前
    毛重合計零點八公克，驗後毛重合計零點七公克），經送驗結果，確屬毒品危害
    防制條例第二條第二項第二款所稱之第二級毒品安非他命，有前開檢驗報告附卷
    可稽，應依毒品危害防制條例第十八條第一項前段規定宣告沒收並銷燬之。至鑑
    驗耗用之毒品，既已滅失，即無庸再為沒收諭知，併此敘明。
據上論斷，應依刑事訴訟法第二百九十九條第一項前段，毒品危害防制條例第十條第
二項、第十八條第一項前段，刑法第十一條、第五十六條、第四十一條第一項前段，
罰金罰鍰提高標準條例第二條，判決如主文。
本案經檢察官郭昭吟到庭執行職務。
中      華      民      國      九十二    年     八    月    二十八     日
                                  臺灣高雄地方法院刑事庭
                                      法  官  廖建瑜
右正本證明與原本無異。
如不服本判決，應於判決送達後十日內，向本院提出上訴狀。
                                      書記官  王翌翔
中      華      民      國      九十二    年     八    月    二十八     日
毒品危害防制條例第十條
施用第一級毒品者，處六月以上五年以下有期徒刑。
施用第二級毒品者，處三年以下有期徒刑。
毒品危害防制條例第十八條
查獲之毒品及專供製造或施用毒品之器具，不問屬於犯人與否，均沒收銷
燬之。但合於醫藥或研究之用者，得不予銷燬。
前項合於醫藥或研究用毒品或器具之管理辦法，由法務部會同行政院衛生
署定之。


司法院資訊處製作；財團法人民間司法改革基金會備份。
